---
title: "Pràctica 2"
author: "Oriol Medina Marcos, Guiu Riera Riera"
date: "20/12/2021"
output: pdf_document
---

```{r setup, include=FALSE}
knitr::opts_chunk$set(echo = TRUE)
```

## 1. Descripció del dataset. Perquè és important i quina pregunta/problema pretén respondre?
El dataset triat és el proporcionat en aquesta pràctica sota el nom de Red Wine Quality (https://www.kaggle.com/uciml/red-wine-quality-cortez-et-al-2009 ). Aquest dataset conté una sèrie de paràmetres mesurats en diferents tipus de vi i una qualificació final d'aquest en funció de les notes obtingudes en tots els paràmetres.

El dataset es compon 1599 registres en els que s'informa per a cadascun d'aquest els següents paràmetres o columnes:

* fixed acidity
* volatile acidity
* citric acid
* residual sugar
* chlorides
* free sulfur dioxide
* total sulfur dioxide
* density
* pH
* sulphates
* alcohol
* quality (puntuació entre 0 i 10)

Podriem dir que aquest dataset preten estudiar les tendències del diferents tipus de vins estudiats com podria ser la graduació alcohòlica o trobar un tipus de vi en funció d'uns valors en els paràmetres mesurats.

## 2. Integració i selecció de les dades d’interès a analitzar.
Per començar amb la integració de les dades, llegirem el fitxer *winequality-red.csv* en el que hi trobem totes les dades. Per fer-ho utilitzem la intrucció *read.csv()* passant com a paràmetres la ruta del fitxer i el separador de columnes que en aquest cas és una coma (;).

```{r message= FALSE, warning=FALSE}
data<-read.csv("C:\\winequality-red.csv", sep=",")
```

Ara tenim en la variable *data* tota la informació carregada.

## 3. Neteja de les dades. *Per mirar junts aquest punt*
### 3.1. Les dades contenen zeros o elements buits? Com gestionaries aquests casos?
*Només he trobat valors 0 en citric acid pero crec que és un valor correcte.*
*No he trobat a cap lloc valors buits/nulls.*

### 3.2. Identificació i tractament de valors extrems.
*He trobat valors extrems a les columnes volatile acidity, chlorides, density i alcohol*

## 4. Anàlisi de les dades.
### 4.1. Selecció dels grups de dades que es volen analitzar/comparar (planificació dels anàlisis a aplicar).
### 4.2. Comprovació de la normalitat i homogeneïtat de la variància.
### 4.3. Aplicació de proves estadístiques per comparar els grups de dades. En funció de les dades i de l’objectiu de l’estudi, aplicar proves de contrast d’hipòtesis, correlacions, regressions, etc. Aplicar almenys tres mètodes d’anàlisi diferents.
## 5. Representació dels resultats a partir de taules i gràfiques.
## 6. Resolució del problema. A partir dels resultats obtinguts, quines són les conclusions? Els resultats permeten respondre al problema?
## 7. Codi: Cal adjuntar el codi, preferiblement en R, amb el que s’ha realitzat la neteja, anàlisi i representació de les dades. Si ho preferiu, també podeu treballar en Python.
